臺北高等行政法院判決
                                     100年度訴字第1482號
                                    100年12月8日辯論終結
原      告　黃沐水
訴訟代理人　成介之　律師
複  代理人  余振國  律師
被      告　財政部臺北市國稅局
代　表　人　陳金鑑（局長）
訴訟代理人　蔡佩陵
上列當事人間綜合所得稅事件，原告不服財政部中華民國100 年
7 月4 日台財訴字第10000152710 號訴願決定，提起行政訴訟，
本院判決如下：
    主  文
原告之訴駁回。
訴訟費用由原告負擔。
　　事實及理由
一、事實概要：
　  原告96年度綜合所得稅結算申報，列報出售臺北市○○區○
    ○街210 號房屋之財產交易所得新臺幣（下同）142,600 元
    ，被告初查依財政部96年度個人出售房屋未申報或已申報而
    未能提出證明文件之財產交易所得標準，按系爭房屋評定現
    值29％核定財產交易所得為165,416 元。嗣原告經檢舉短漏
    報財產交易所得，案經被告依查得資料，核增財產交易所得
    2,076,684 元，歸課原告當年度綜合所得稅，除核定補徵稅
    額339,235 元（復查決定誤植為339,765 元），並依所得稅
    法第110 條第1 項規定，按所漏稅額317,770 元處0.5 倍之
    罰鍰158,885 元。原告不服，申請復查，未獲變更，提起訴
    願，亦遭駁回，遂向本院提起本件行政訴訟。
二、兩造聲明：
　　(一)原告聲明：
      1.訴願決定、復查決定及原處分均撤銷。
      2.訴訟費用由被告負擔。
    (二)被告聲明：
      1.駁回原告之訴。
      2.訴訟費用由原告負擔。
三、原告主張：
    (一)按所得稅法第14條及施行細則第17條之2第1項規定，關於
      財產交易所得之計算，除有不能提出證明文件，而由稽徵
      機關依財政部核定標準認定者外，應扣除成本費用。
    (二)被告就系爭房屋進行之裝潢及修繕，未同意扣除，實有違
      誤：
      1.裝潢及修繕確實增加系爭房屋之價值：
        按民法第431 條第1 項規定，房屋所有人對房屋進行裝
        潢或修繕，性質上應屬於「有增加房屋價值之有益費用
        」，而此有益費用，因裝潢或修繕之完成，而附著於原
        不動產上或回復、增強原不動產設備之功能，未來自然
        轉換為房屋之價值，因此，依所得稅法第14條及施行細
        則第17條之2 第1 項規定，就因改良該項資產而支付之
        一切費用，當不應計算在財產交易所得當中，而應予以
        扣除。原告嗣後雖賣出系爭房屋致有價差，確屬因原告
        支出系爭裝潢及修繕費用所致，理應扣除，財政部台財
        稅字第831583118 號函釋亦同旨趣。至於被告主張本件
        係屬於上開函釋「…三、至取得房屋所有權後，於出售
        前支付之各項費用，除前述轉列房屋成本之增置、改良
        或修繕費外，其餘如使用期間繳納之房屋稅、管理費及
        清潔費、金融機構借款利息等，均屬使用期間之相對代
        價，不得列為成本或費用減除。」中所謂「使用期間之
        相對代價」而不得列為成本或費用減除。然查：所謂「
        使用期間之相對代價」，應係指使用房屋過程中，因使
        用房屋所生之相關費用；又依上開前後文意可知，所謂
        「使用期間之相對代價」即係指「房屋稅」、「管理費
        」及「清潔費」、「金融機構借款利息」等費用，並不
        包括「裝潢費」。本件所爭執之「裝潢費」，確實已臚
        列在該函釋二、(一)所謂「取得房屋所有權後使用期間支
        付能增加房屋價值或效能非2 年內所能耗竭之增置、改
        良或修繕費」部分。是以，被告牽強附會，應將本件費
        用改認列為「使用期間之相對代價」，並無任何理由。
      2.原告確實有裝潢及修繕費用之支出：
        原告於92年間取得系爭房屋，並與訴外人謝志銘簽訂工
        程合約（鈞院卷第21頁，原證5 ），就系爭房屋進行裝
        潢及修繕工程，總工程金額為2,331,512 元，原告並按
        合約約定日期給付各期工程款。原告原購買系爭房屋，
        係為經營泡沫紅茶店，遂進行裝潢及修繕工程，有原告
        加盟同意書可憑（鈞院卷第20頁，原證6 ）。被告雖稱
        系爭費用為經營「小歇」泡沫紅茶店所支出，故屬於其
        「開辦費」，然查，依工程合約書（鈞院卷第21頁，原
        證5 ）可知，系爭工程合約之承攬人確為「原告」本人
        ，並非「小歇」泡沫紅茶店，原告經營泡沫紅茶店，並
        未將此金額列於開辦費，則雖原告係採取書審方式申報
        ，亦無任何依據可認定系爭裝潢費用為開辦費，更有甚
        者，此裝潢工程確實係在系爭房屋進行，也確實增加房
        屋之價值（蓋事後原告轉賣之價格較高，也確實係因原
        告出資裝潢之結果），則縱算是為經營泡沫紅茶店所支
        出，亦應該當前開被告機關台財稅第831583118 號函釋
        所謂「取得房屋所有權後使用期間支付能增加房屋價值
        或效能非2 年內所能耗竭之增置、改良或修繕費。」而
        得以成本扣除之。
      3.被告若否認原告所提證據，應自行調查並採認合理費用
        ，以符實質課稅原則：
        按稅捐稽徵法第12條之1 規定，所謂租稅構成要件事實
        ，包括租稅義務構成要件及租稅義務減免要件之事實，
        行政機關依法皆有確實查核之義務。經查，原告既已就
        系爭房屋之裝潢及修繕費用提出事證，證明確非虛構，
        被告即有自行調查、採認合理裝修費用之義務，以符合
        實質課稅原則。惟原處分不查，逕以原告未提出相關單
        據或證明，認原告此一主張不足採，已有違「實質課稅
        原則」，原處分即難謂適法。是以，被告漏未斟酌原告
        此筆重要費用之支出（或自行調查採認合理之裝修費用
        ），進而未於所得中予以扣除，顯已有違所得稅法第14
        條、稅捐稽徵法第12條之1 之規定。
    (三)關於罰鍰158,885元部分：
      1.經查，本稅處分書認原告辦理96年度綜合所得稅結算申
        報時，短漏報財產交易所得計2,074,684 元，致短漏所
        得稅額317,770 元，違反所得稅法第71條第1 項規定，
        處罰鍰158,885 元。然依前所述，原告主張本稅部分確
        有認定疏漏，故原處分應予撤銷，是以，有關罰鍰部分
        ，自失所附麗。
      2.按行政罰法第7 條第1 項規定，若行為人無故意或過失
        ，自不應課以行政罰。經查，原告並非租稅申報之專家
        ，當初出售系爭房屋時，本不知必須申報此財產交易所
        得。且一般實務上，幾乎所有人於出售不動產時，皆不
        會將此差價予以申報，故原告主觀上應無任何故意過失
        可言。
      3.另查，原處分就罰鍰部分係以本稅之0.5 倍計算，然承
        上所述，原告確無任何故意過失，雖0.5 倍之計算基準
        係在法定範圍內，然對於無辜之民眾而言，仍嫌過高。
        是以，仍請考量原告為初犯且無重大之故意過失，改處
        較低之金額云云。
    (四)提出本件本稅處分書、罰鍰處分書、復查決定書、訴願決
      定書、工程合約及加盟同意書等件影本為證。
四、被告主張：
    (一)財產交易所得部分：
      1.按量能課稅原則，稽徵機關核實認定個人之所得，優先
        於以推計方法核定個人之所得（參照76年8 月14日司法
        院釋字第218 號解釋、所得稅法第71條第1 項前段、第
        76條第1 項、第79條第1 項、第80條第1 項、第83條第
        1 項）。又依所得稅法第14條第1 項第7 類第1 款及同
        法施行細則第17條之2 規定，財產或權利原為出價取得
        者，財產交易所得計算係以交易時之成交價額，減除原
        始取得之成本，核實認定；納稅義務人如未申報或未能
        提供證明文件者，稽徵機關得依財政部核定標準核定之
        。然成交價額、原始取得成本及相關費用係納稅義務人
        掌理範圍，應由納稅義務人負提供資料之協力義務，納
        稅義務人未盡協力義務提供上開資料供核，稽徵機關又
        未查得系爭交易相關資料，自得依所得稅法施行細則第
        17條之2 規定，按財政部核定標準核定財產交易所得；
        倘稽徵機關查得系爭交易實際交易相關資料，因所得稅
        法施行細則第17條之2 規定，僅係提供稽徵機關有上開
        情形時，得按財政部核定標準核定財產交易所得，尚非
        賦予納稅義務人有利用不提供交易資料而達到減少稅負
        之權利，基於租稅公平原則，稽徵機關自可依所得稅法
        第14條第1 項第7 類第1 款規定，依查得實際交易資料
        核實認定財產交易所得，合先敘明。
      2.經查，原告96年度綜合所得稅結算申報，列報出售臺北
        市○○區○○街210 號房屋之財產交易所得142,600 元
        ，惟並未提示相關證明文件，被告初查乃按系爭房屋評
        定現值29﹪核定財產交易所得為165,416 元。嗣原告經
        檢舉短漏報財產交易所得，案經被告查得系爭房地之成
        交價格為38,600,000元、原始取得成本為17,000,000元
        ，此為原告所不爭，又原告未於買賣合約中訂明房地各
        別價款，被告乃改以房地實際買賣價差21,600,000元，
        按出售時之房屋評定現值占土地公告現值及房屋評定現
        值之比例計算財產交易獲益2,345,966 元，再減除房屋
        所分攤之規費、仲介等費用103,866 元及原核定財產交
        易所得165,416 元，核增財產交易所得2,076,684 元，
        有臺灣臺北地方法院檢察署檢察官96年易字第926 號乙
        案審判筆錄（原處分卷第111 至115 頁）、不動產買賣
        契約書（原處分卷第104 至110 頁）、土地及建築改良
        物所有權買賣移轉契約書及地政規費等資料（原處分卷
        第94至103 頁）可稽。茲原告雖主張其既已就系爭房屋
        之裝潢及修繕費用提出事證證明確非虛構，被告即有自
        行調查、採認合理裝修費用之義務乙節，查原告92年7
        月15日與謝志銘簽訂工程合約書（參原處分卷第146 至
        155 頁及第159 頁），就系爭房屋進行裝潢修繕共計
        2,331,512 元，惟原告裝潢修繕目的係為經營「小歇」
        泡沫紅茶店（93年3 月2 日設立登記為「水滸傳複合式
        餐廳」，由原告獨資經營，原處分卷第218 頁），此亦
        為原告所不爭執，即該支出係為設立經營上開獨資商號
        所發生之必要費用，其性質為「開辦費」，核屬該獨資
        商號營利事業所得稅之營業費用項目，非為財政部83年
        1 月26日台財稅第831581093 號及83年2 月8 日台財稅
        第831583118 號函釋說明二所指之成本費用，應屬該函
        釋說明三所指，為使用期間之相對代價，則系爭財產交
        易所得自無減除上開裝潢修繕支出之適用。惟原告當庭
        主張未將該費用列為該獨資商號之營業費用，應得依上
        開函釋列為其財產交易所得可減除之成本費用云云。惟
        查，原告於該獨資商號之營業期間辦理營利事業所得稅
        結算申報時，選擇以擴大書審方式辦理申報，並經被告
        核定在案（原處分卷第209 至212 頁）；且查，該裝潢
        支出核屬該獨資商號營利事業所得稅中之成本費用項目
        ，非為本件原告綜合所得稅財產交易所得中可減除之成
        本費用項目，二者既為不同稅目別，自無互抵之適用，
        原告主張，顯係誤解。
    (二)罰鍰部分：
      1.我國綜合所得稅係採結算申報制，納稅義務人於申報時
        ，須將其上1 年度內構成綜合所得總額之項目及數額，
        以及有關減免、扣除之事實，並應依其全年應納稅額減
        除扣繳稅額及可扣抵稅額，計算其應納之結算稅額，於
        申報前自行繳納，可知納稅義務人有義務將全年度構成
        綜合所得總額之所得種類辨明，誠實申報。本件原告於
        辦理96年度綜合所得稅結算申報時，明知系爭房地之成
        交價格為38,600,000元、原始取得成本為17,000,000元
        ，卻僅申報財產交易所得為142,600 元，且未提示相關
        資料供核，自難核認原告已盡協力義務及有充分揭露系
        爭財產交易之情形，故原告短報系爭財產交易所得，縱
        非故意，尚難謂無過失，且系爭財產交易所得2,076,68
        4 元既經維持已如前述，原處罰鍰並無違誤，應予維持
        。
      2.本件依所得稅法第110 條第1 項規定，應處2 倍以下罰
        鍰，被告依稅務違章案件裁罰金額或倍數參考表規定，
        審酌原告之違章情節，尚無減輕或免罰之情形，乃按所
        漏稅額317,770 元處0.5 倍之罰鍰158,885 元，實已考
        量原告之違章程度所為之適切裁罰，原核定按所漏稅額
        處0.5 倍罰鍰並無違誤，原告主張核不足採等語。
五、按「本法稱財產交易所得及財產交易損失，係指納稅義務人
    並非為經常買進、賣出之營利活動而持有之各種財產，因買
    賣或交換而發生之增益或損失。」；「個人之綜合所得總額
    ，以其全年下列各類所得合併計算之：第1 類…第7 類：財
    產交易所得：凡財產及權利因交易而取得之所得：一、財產
    或權利原為出價取得者，以交易時之成交價額，減除原始取
    得之成本，及因取得、改良及移轉該項資產而支付之一切費
    用後之餘額為所得額。」；「個人出售房屋，如能提出交易
    時之成交價額及成本費用之證明文件者，其財產交易所得之
    計算，依本法第14條第1 項第7 類規定核實認定；其未申報
    或未能提出證明文件者，稽徵機關得依財政部核定標準核定
    之。」，行為時所得稅法第9 條、第14條第1 項第7 類第1
    款及同法施行細則第17條之2 第1 項各定有明文。另按「納
    稅義務人應於每年5 月1 日起至5 月31日止，填具結算申報
    書，向該管稽徵機關，申報其上一年度內構成綜合所得總額
    或營利事業收入總額之項目及數額，以及有關減免、扣除之
    事實，並應依其全年應納稅額減除暫繳稅額、尚未抵繳之扣
    繳稅額及可扣抵稅額，計算其應納之結算稅額，於申報前自
    行繳納。」；「納稅義務人已依本法規定辦理結算…申報，
    而對依本法規定應申報課稅之所得額有漏報或短報情事者，
    處以所漏稅額2 倍以下之罰鍰。」，行為時所得稅法第71條
    第1 項前段及98年5 月27日修正公布同法第110 條第1 項各
    設有規定。又按「主旨：個人出售房地，其原始取得成本及
    出售價格之金額，如經稽徵機關查核明確，惟因未劃分或僅
    劃分買進或賣出房地之各別價格者，應以房地買進總額及賣
    出總額之差價，按出售時之房屋評定現值占土地公告現值及
    房屋評定現值之比例計算房屋之財產交易損益。說明：二、
    個人出售房地，如能提示買進及賣出該房地之買賣契約書，
    且該契約書附有收、付價款之紀錄或另有收、付價款之憑證
    ，經稽徵機關查明屬實者，除可分別提示買賣時房屋、土地
    之各別價格，以憑核實計算財產交易所得外，餘均依主旨規
    定辦理；其如有財產交易損失者，並得依所得稅法第17條第
    1 項第2 款第3 目第1 小目之規定，自當年度及以後3 年度
    之財產交易所得扣除。」；「主旨：核釋個人出售房屋，計
    算其財產交易所得可減除之成本及費用項目疑義。說明：二
    、有關成本及費用之認列規定如下：(一)成本方面：包括取得
    房屋之價金、購入房屋達可供使用狀態前支付之必要費用（
    如契稅、印花稅、代書費、規費、公證費、仲介費等），於
    房屋所有權移轉登記完成前，向金融機構借款之利息暨取得
    房屋所有權後使用期間支付能增加房屋價值或效能非2 年內
    所能耗竭之增置、改良或修繕費。(二)移轉費用方面：為出售
    房屋支付之必要費用如仲介費、廣告費、清潔費、搬運費等
    。三、至取得房屋所有權後，於出售前支付之各項費用，除
    前述轉列房屋成本之增置、改良或修繕費外，其餘如使用期
    間繳納之房屋稅、管理費及清潔費、金融機構借款利息等，
    均屬使用期間之相對代價，不得列為成本或費用減除。」，
    財政部83年1 月26日台財稅第831581093 號及83年2 月8 日
    台財稅第831583118 號分別著有函釋，該等函釋核與相關法
    規，並無不合。
六、前揭事實概要所載各情，為兩造所不爭，且有上開各該文件
    、原處分、復查決定及訴願決定書等件影本附原處分卷及訴
    願機關卷可稽。茲依前述兩造主張之意旨，就下列各點敘明
    判決之理由。
七、原告96年度綜合所得稅結算申報，列報出售系爭房屋之財產
    交易所得，嗣原告經檢舉短漏報財產交易所得，被告查證結
    果，本件核增財產交易所得2,076,684 元，歸課原告當年度
    綜合所得稅，核無不合：
    (一)按基於量能課稅之原則，稽徵機關核實認定個人之所得，
      應優先於以推計方法核定個人之所得。又財產或權利原為
      出價取得者，財產交易所得計算係以交易時之成交價額，
      減除原始取得之成本，核實認定；納稅義務人如未申報或
      未能提供證明文件者，稽徵機關得依財政部核定標準核定
      之（所得稅法第14條第1 項第7 類第1 款及同法施行細則
      第17條之2 規定參照）。然成交價額、原始取得成本及相
      關費用係在納稅義務人掌理範圍，應由納稅義務人負擔提
      供資料之協力義務，納稅義務人未盡協力義務提供相關資
      料供核，稽徵機關又未查得系爭交易相關資料，自得依所
      得稅法施行細則第17條之2 規定，按財政部核定標準核定
      財產交易所得。再者，倘稽徵機關查得系爭交易實際交易
      相關資料，因所得稅法施行細則第17條之2 規定，僅係提
      供稽徵機關有上開情形時，得按財政部核定標準核定財產
      交易所得，惟此尚非賦予納稅義務人有利用不提供交易資
      料而達到減少稅負之權利，基於租稅公平原則，稽徵機關
      自可依所得稅法第14條第1 項第7 類第1 款規定，依查得
      實際交易資料核實認定財產交易所得，合先敘明。經查，
      本件原告96年度綜合所得稅結算申報，列報出售臺北市○
      ○區○○街210 號房屋之財產交易所得142,600 元，惟並
      未提示相關證明文件，被告初查乃按系爭房屋評定現值29
      ﹪核定財產交易所得為165,416 元。嗣原告經檢舉短漏報
      財產交易所得，案經被告查得系爭房地之成交價格為38,6
      00,000元、原始取得成本為17,000,000元等情，為原告所
      不爭；又原告未於買賣合約中訂明房地各別價款，被告乃
      改以房地實際買賣價差21,600,000元，按出售時之房屋評
      定現值占土地公告現值及房屋評定現值之比例計算財產交
      易獲益2,345,966 元，再減除房屋所分攤之規費、仲介等
      費用103,866 元及原核定財產交易所得165,416 元，核增
      財產交易所得2,076,684 元，有臺灣臺北地方法院檢察署
      檢察官96年易字第926 號乙案審判筆錄（原處分卷第111
      至115 頁）、不動產買賣契約書（原處分卷第104 至110
      頁）、土地及建築改良物所有權買賣移轉契約書及地政規
      費等資料（原處分卷第94至10 3頁）可稽。是以本件被告
      經查證結果，因認原告涉有短漏報財產交易所得之情事，
      乃核增財產交易所得2,076,684 元，歸課原告當年度綜合
      所得稅，核無不合。
    (二)原告主張其取得系爭房屋後至出售期間之裝潢及修繕費用
      ，確實增加系爭房屋之價值，應屬「增加房屋價值之有益
      費用」，而非「使用期間之相對代價」，被告未核認該筆
      支出，顯有違誤云云。經查，原告所稱系爭裝潢及修繕費
      用，係原告於92年7 月15日與謝志銘簽訂工程合約書（原
      處分卷第146 至155 頁及第159 頁），就系爭房屋進行裝
      潢修繕共計2,331,512 元，惟原告裝潢修繕之目的，係為
      經營「小歇」泡沫紅茶店（93年3 月2 日設立登記為「水
      滸傳複合式餐廳」，由原告獨資經營，原處分卷第218 頁
      ），此為原告所不爭；即該支出係為設立經營上開獨資商
      號所發生之「必要費用」，其性質為「開辦費」，核屬該
      獨資商號營利事業所得稅之「營業費用」項目；亦即原告
      既係為開辦泡沫紅茶店而支出該費用，其費用之類別，應
      屬營利事業所得稅之「營業費用」，而非財政部83年1 月
      26日台財稅第831581093 號及83年2 月8 日台財稅第8315
      83118 號函釋說明二所指財產交易所得可減除之「成本費
      用」，應屬該函釋說明三所指，為使用期間即開辦泡沫紅
      茶店而使用系爭房屋之「相對代價」，故系爭財產交易所
      得自無減除該費用之適用。原告另稱未將該費用列為該獨
      資商號之營業費用，應得依上開函釋列為其財產交易所得
      可減除之成本費用云云。惟查，原告於該獨資商號之營業
      期間辦理營利事業所得稅結算申報時，選擇另以「擴大書
      審方式」辦理申報，並經被告核定在案（原處分卷第209
      至212 頁），其辦理之申報，係以純益之方式而非以核實
      認定之方式申報，並無將該費用列為商號營業費用之問題
      ；且該費用支出，核屬「該獨資商號營利事業所得稅」中
      之成本費用項目，非為本件原告「綜合所得稅財產交易所
      得」中可減除之成本費用項目，已如前述，二者既屬不同
      稅目別，自無互抵之適用。原告上開主張，核係對於系爭
      費用性質之誤解，並非可採。
八、被告所為補徵稅額339,235 元，及按所漏稅額317,770 元處
    0.5倍之罰鍰158,885 元，並無違誤：
    (一)綜上所述，原告96年度綜合所得稅結算申報，列報出售系
      爭房屋之財產交易所得142,600 元，被告初查依財政部96
      年度個人出售房屋未申報或已申報而未能提出證明文件之
      財產交易所得標準，按系爭房屋評定現值29％核定財產交
      易所得為165,416 元。嗣原告經檢舉短漏報財產交易所得
      ，被告查證結果，核增財產交易所得2,076,684 元，歸課
      原告當年度綜合所得稅，除核定補徵稅額339,235 元（原
      處分卷第164 頁），並依所得稅法第110 條第1 項規定，
      按所漏稅額317,770 元處0.5 倍之罰鍰158,885 元（原處
      分卷第163 頁），並無違誤。
    (二)原告主張本件本稅之核定有誤應予撤銷，罰鍰亦應撤銷，
      且本件原告係因不知應為申報，並無故意過失，應免予或
      降低裁罰云云。經查，本件係原告96年度綜合所得稅結算
      申報，列報出售系爭房屋之財產交易所得，嗣原告經檢舉
      被告查證結果，因認原告涉有短漏報財產交易所得之情事
      ，乃核增財產交易所得2,076,684 元，歸課原告當年度綜
      合所得稅，而予補徵稅額339,235 元，並無違誤等情，已
      詳述如前；原告所稱本件本稅之核定有誤應予撤銷，罰鍰
      亦應撤銷云云，即乏所據。又按我國綜合所得稅係採結算
      申報制，納稅義務人於申報時，須將其上1 年度內構成綜
      合所得總額之項目及數額，以及有關減免、扣除之事實，
      並應依其全年應納稅額減除扣繳稅額及可扣抵稅額，計算
      其應納之結算稅額，於申報前自行繳納；準此，納稅義務
      人有義務將全年度構成綜合所得總額之所得種類辨明，誠
      實申報。經查，本件原告於辦理96年度綜合所得稅結算申
      報時，明知系爭房地之成交價格為38,600,000元、原始取
      得成本為17,000,000元，卻僅申報財產交易所得為142,60
      0 元，且未提示相關資料供核，自難核認已盡協力義務及
      有充分揭露系爭財產之交易情形，故原告短報系爭財產交
      易所得，縱非故意，亦難謂無過失。且本件依所得稅法第
      110 條第1 項規定，應處2 倍以下罰鍰，被告依稅務違章
      案件裁罰金額或倍數參考表規定，審酌原告之違章情節，
      尚無減輕或免罰之情形，乃按所漏稅額317,770 元處0.5
      倍之罰鍰158,885 元，核已考量原告之違章程度所為之適
      切裁罰，被告按所漏稅額處0.5 倍罰鍰，並無不合。原告
      所稱其因不知應為申報，並無故意過失，應免予或降低裁
      罰云云，揆諸前揭規定及說明，亦不足採。
九、本件事證，已臻明確，兩造其餘攻擊防禦方法，經審酌對於
    本件判決結果並不生影響，爰不予逐一論列，附此敘明。
十、從而，本件被告以原告96年度綜合所得稅結算申報，列報出
    售系爭房屋之財產交易所得，嗣原告經檢舉短漏報財產交易
    所得，被告查證結果，本件核增財產交易所得2,076,684 元
    ，歸課原告當年度綜合所得稅，所為補徵稅額339,235 元，
    及按所漏稅額317,770 元處0.5 倍之罰鍰158,885 元，於法
    並無違誤。復查及訴願決定遞予維持，亦無不合。原告徒執
    前詞，訴請撤銷，為無理由，應予駁回。
據上論結，本件原告之訴為無理由，依行政訴訟法第98條第1 項
前段，判決如主文。
中　　華　　民　　國　　100　 年　　12　　月　　22　　日
                  臺北高等行政法院第五庭
                            審判長法  官　徐瑞晃
　                                法  官  鍾煒
                                  法  官  蕭忠仁
上為正本係照原本作成。
如不服本判決，應於送達後20日內，向本院提出上訴狀並表明上
訴理由，如於本判決宣示後送達前提起上訴者，應於判決送達後
20日內補提上訴理由書（須按他造人數附繕本）。
中　　華　　民　　國　　100　 年　　12　　月　　22　　日
 　　  　　　　　　 　　   　     書記官  蕭純純